【裁判字號】    97,易,356
【裁判日期】    970630
【裁判案由】    竊盜等
【裁判全文】
臺灣基隆地方法院刑事判決               97年度易字第356號
公  訴  人  臺灣基隆地方法院檢察署檢察官
被      告  辛○○
                    （另案在臺灣基隆監獄執行中）
            寅○○
                    （另案在臺灣基隆監獄執行中）
            己○○
上列被告因竊盜等案件，經檢察官提起公訴（96年度偵字第5778
號、第6148號、97年度偵字第539 號、第668 號、第701 號、第
786 號、第844 號），本院判決如下：
    主  文
辛○○犯如附表罪名欄所示之罪，累犯，各處如附表宣告刑欄所
示之刑；又踰越安全設備竊盜，累犯，處有期徒刑捌月。應執行
有期徒刑年，扣案之機車鑰匙壹支，沒收之。
寅○○牙保贓物，累犯，處有期徒刑肆月，如易科罰金，以新臺
幣壹仟元折算壹日。
己○○故買贓物，處有期徒刑陸月，如易科罰金，以新臺幣壹仟
元折算壹日。
    事  實
一、辛○○前因毒品案件，經本院判處應執行有期徒刑10月確定
    ，於民國95年5 月6 日縮短刑期執行完畢。寅○○前則因竊
    盜案件，經本院判處有期徒刑6 月確定；又因毒品案件，經
    本院、臺灣新竹地方法院分別判處有期徒刑1 年、10月確定
    ，上開三案接續執行，於96年2 月13日縮短刑期假釋出監，
    迨96年6 月20日假釋期滿，因未經撤銷假釋，其未執行之刑
    ，以已執行論。
二、辛○○意圖為自己不法所有，以隨機檢視並發現他人之機車
    電門鎖鑰匙孔較大後，即持其所有之機車鑰匙1 支插入測試
    ，若能開啟即行竊騎駛之手法，於如附表編號1 至7 所示之
    時間、地點，行竊機車得手（編號3 至5 涉嫌侵入住宅部分
    ，犯罪時間均非夜間，且未據提出告訴）。嗣辛○○於96年
    11月10日凌晨零時50分許，騎駛附表編號7 竊得贓車附載寅
    ○○行經基隆市○○○街80號前，為適在該處附近之乙○○
    發現後，即會同友人駕車跟隨並報警處理，然上開機車已由
    寅○○借用駛離；經警據報趕往基隆市○○○街、八斗街口
    當場逮捕辛○○，並循線前往寅○○家中會同寅○○至基隆
    市○○街35號地下室內起出上開機車，並扣得上開機車鑰匙
    1 支，而悉上情。嗣經辛○○主動向員警供出如附表編號1
    至6 所示竊盜犯行，自首而願接受裁判。
三、辛○○又意圖為自己不法所有，於96年11月3 日中午12時許
    ，見卯○○位於基隆市○○街303 巷17弄1 號3 樓住處廚房
    窗戶未上鎖，即徒手拆下該窗戶並攀爬而踰越該安全設備侵
    入該址（無故侵入住宅部分，未據提出告訴），隨即竊取置
    於客廳茶几上之硬幣約新臺幣（下同）200 元得手後，即開
    啟該址大門離去。嗣經詢問寅○○而知悉可將電視售予己○
    ○後，承前犯意，接續於同日下午3 時許，以相同方式侵入
    上址，竊取擺放在客廳之奇美牌液晶電視1 臺得手，並從大
    門離去後，隨即交予寅○○並囑其持以變賣。而寅○○明知
    該電視係辛○○行竊所得之贓物，竟持之前往基隆市○○街
    84號3 樓己○○住處，居間介紹以2,000 元代價將該電視售
    予己○○而牙保贓物，且己○○明知該電視係屬來路不明之
    贓物，售價遠低於市場行情，竟仍以上開代價故買之。嗣經
    警調閱卯○○住處附近之監視錄影畫面，並通知辛○○到局
    說明，再循線通知寅○○，另於97年2 月16日中午12時50分
    許，前往己○○住處實施搜索，當場扣得上開液晶電視1 臺
    （業已發還卯○○），而查獲上情。
四、辛○○又意圖為自己不法所有，以前揭二所示相同手法於如
    附表編號8 至11所示之時間、地點，行竊機車得手（編號11
    涉嫌侵入住宅部分，犯罪時間非夜間，且未據提出告訴）。
    嗣辛○○因另案欲入監服刑，恐其先後竊取之機車遭他人持
    以犯案而無端涉訟，遂於警方尚未發覺前，主動前往警局自
    首如附表編號8 至11所示之竊盜犯行，而悉上情。
五、案經辛○○自首暨基隆市警察局第二分局報告臺灣基隆地方
    法院檢察署檢察官偵查起訴。
    理  由
壹、證據能力
一、按被告以外之人於審判外之言詞或書面陳述，除法律有規定
    者外，不得作為證據，刑事訴訟法第159 條第1 項固有明文
    。惟被告以外之人於審判外之陳述，經當事人於審判程序同
    意作為證據，法院審酌該言詞陳述或書面陳述作成時之情況
    ，認為適當者，亦得為證據；當事人、代理人或辯護人於法
    院調查證據時，知有上開刑事訴訟法第159 條第1 項不得為
    證據之情形，而未於言詞辯論終結前聲明異議者，視為有前
    項之同意，刑事訴訟法第159 條之5 亦有明文。查如起訴書
    暨附表證據一覽欄所示各該被害人於警詢中所為之指訴內容
    以及證人曾仲文、高宸謙於偵查中之結證，經本院於審判程
    序提示予被告辛○○、寅○○及己○○，並告以內容要旨，
    被告均表示無意見，且未聲明異議，本院審酌相關言詞陳述
    作成時之情況，認為適當，依前揭法條意旨，均得援為本案
    證據，應先敘明。
二、證人於偵查中向檢察官所為之陳述：
    (一)刑事訴訟法第159 條之1 第2 項規定：「被告以外之人
        於偵查中向檢察官所為之陳述，除顯有不可信之情況者
        外，得為證據」，此所稱「顯有不可信之情況」，即指
        關於檢察官取供程序，已經明顯違背程序規定，超乎正
        常期待，而無可信任，是判斷偵查中供述證據是否具有
        證據適格，應以該供述作成之客觀條件及環境，例如陳
        述人於陳述時之心理狀態是否健全、有無違法取供情事
        ，是否出於陳述者之真意所為之供述，作為判斷之依據
        。又偵查中檢察官為蒐集被告犯罪證據，訊問證人旨在
        確認被告嫌疑之有無及內容，與審判期日透過當事人之
        攻防，調查證人以認定事實之性質及目的，尚屬有別。
        偵查中訊問證人，法無明文必須傳喚被告使之得以在場
        ，刑事訴訟法第248 條第1 項前段雖規定：「如被告在
        場者，被告得親自詰問」，事實上亦難期被告有於偵查
        中行使詰問權之機會。此項未經被告詰問之被告以外之
        人於偵查中向檢察官所為之陳述，依刑事訴訟法第159
        條之1 第2 項之規定，原則上屬於法律規定為有證據能
        力之傳聞證據，於例外顯有不可信之情況，始否定其得
        為證據。是得為證據之被告以外之人於偵查中所為之陳
        述，因其陳述未經被告詰問，應認屬於未經合法調查之
        證據，並非無證據能力，而禁止證據之使用。此項詰問
        權之欠缺，非不得於審判中由被告行使以補正，而完足
        為經合法調查之證據。倘被告於審判中捨棄詰問權，或
        證人客觀上有不能受詰問之情形，自無不當剝奪被告詰
        問權行使之可言。
    (二)證人辛○○、寅○○前於臺灣基隆地方法院檢察署檢察
        官偵查中所為陳述，未見違法取供之情事，並無「顯有
        不可信之情況」，當有證據能力；嗣於本院審理中到庭
        作證，上開證人復經詰問在卷，故其等於檢察官偵查中
        所為陳述，均屬合法調查之證據，可為本院判斷之依據
        。
貳、實體方面
一、前揭事實業據被告辛○○於本院審理時坦承不諱，核與附表
    所示被害人（行竊機車部分）及卯○○之指訴相符，並有附
    表證據一覽欄所示證據可稽，足認被告辛○○上開自白與事
    實相符，堪可採信。被告寅○○雖坦承犯罪，然辯稱事後才
    知被告辛○○交付之液晶電視為贓物；至己○○則矢口否認
    上開犯行，辯稱其並不知道該液晶電視係贓物，且有向被告
    寅○○確認來源無問題後才收受云云。惟查：
    (一)被告辛○○於檢察官偵查中證稱其第一次侵入被害人卯
        ○○住處行竊時看到液晶電視，後來有詢問寅○○何處
        可以處理電視，寅○○表示己○○那邊可以，所以第二
        次侵入竊得液晶電視後，便交由寅○○處理，寅○○也
        知道電視係竊得贓物，後來電視以2 千元賣給己○○，
        賣得價金則全數購買毒品，與寅○○平分施用等語（第
        786 號偵查卷第52頁參照），足見被告辛○○於行竊前
        先向被告寅○○確認有無銷贓管道，嗣經由寅○○居間
        介紹而牙保上開贓物出售予被告己○○賣受，故被告寅
        ○○辯稱其事後才知道該電視係被告辛○○行竊所得之
        贓物云云，自無可採。
    (二)被告寅○○雖供稱其在路上巧遇被告己○○，便表示辛
        ○○有1 臺液晶電視，問己○○要不要，己○○當時表
        示「如果電視沒問題，我就要」云云，然此顯與被告辛
        ○○前揭證述情節相左，真實性已非無疑。又被告己○
        ○初於警詢中陳稱該液晶電視係被告辛○○用來抵償積
        欠之1 萬元債務，故由辛○○、寅○○一起搬到其家中
        ，並未詢問電視取得來源，也沒有支付任何款項（第
        786 號偵查卷第8 、9 頁參照），嗣於檢察官初次偵訊
        時亦供稱辛○○表示要用液晶電視來抵債，不記得當時
        有無詢問電視來源（同上偵查卷第41頁參照），而於檢
        察官再次訊問時，始改稱其當時有詢問寅○○電視來源
        是否乾淨，並以該電視抵償辛○○積欠之1 萬餘元債務
        ，但辛○○並未告知要以電視來抵債，當場亦未向寅○
        ○表示要用電視來抵辛○○所欠債務，至於交付之2 千
        元係其個人出借給寅○○，與該液晶電視無關，抵債部
        分是自己猜想，並未向辛○○告知云云（同上偵查卷第
        55頁參照），前後供述內容明顯歧異，參以被告辛○○
        於偵查中證稱其將電視交由寅○○幫忙處理，並沒有說
        要拿電視向己○○抵債等語，足認被告彼此所為之抵債
        說法並不可信。另依被告寅○○於偵查中之供述，被告
        辛○○一開始並未表示要用電視抵債，事實上該電視係
        以2 千元之代價賣給己○○（同上偵查卷第54頁參照）
        ，核與被告辛○○偵查中之證述內容較為一致，足見被
        告己○○之辯解不實，應認被告己○○係以2 千元之代
        價購得該液晶電視。
    (三)至被告己○○雖辯稱其並不知道液晶電視係被告辛○○
        竊得贓物，然被告辛○○所竊得之奇美牌（CHIMEI）32
        吋多媒體液晶電視，生產製造年份為2006年，當初購價
        約2 萬5 千元，此經被害人卯○○於警詢中指證明確（
        第6148號偵查卷第10、11頁參照），並有卷附現場暨實
        物照片、贓物認領保管單可稽，以生產製造年份及市價
        而言，目前市值絕非僅有2 千元，而被告己○○在未加
        確認商品來源下，率以低於市價之價格買受上開液晶電
        視，顯然對於該液晶電視極有可能為贓物乙節有所認識
        ，故其辯稱不知該液晶電視為贓物云云，實無可採。
    (四)又被告辛○○、寅○○雖於本院審理時一改先前說法，
        證稱該電視係由被告寅○○持之向被告己○○抵押借款
        2 千元，然此明顯與其二人先前之證述內容歧異，且就
        借得2 千元如何花用之說法明顯不同（被告辛○○證稱
        自己拿這筆錢去買毒品，之後與寅○○在住家地下室一
        起施用，但寅○○則證稱其交付2 千元給辛○○，不清
        楚用途，並未一起施用毒品），復與被告己○○供稱該
        2 千元係出借給寅○○，與電視無關乙節不符，堪認應
        係事後迴護被告己○○之飾詞，不足採信。綜上所陳，
        本案事證明確，被告犯行均堪認定，應依法論科。
二、論罪科刑
    (一)核被告辛○○所為，係犯刑法第320 條第1 項竊盜、第
        321 條第1 項第2 款踰越安全設備竊盜等罪；被告寅○
        ○所為，係犯刑法349 條第2 項牙保贓物罪；被告己○
        ○所為，則係犯刑法第349 條第2 項故買贓物罪。被告
        辛○○於96年11月3 日先後兩次侵入被害人卯○○住處
        行竊，因犯罪時間密接，且犯罪地點與被害人同一，應
        論以接續犯一罪。被告先後多次竊盜犯行，犯意各別，
        行為互異，應予分論併罰。
    (二)被告辛○○、寅○○前曾受如事實欄所載有期徒刑之執
        行，此有臺灣高等法院被告前案紀錄表附卷可考，其於
        有期徒刑之執行完畢後，5 年以內故意再犯本件有期徒
        刑以上之罪，均為累犯，應加重其刑。被告辛○○就附
        表編號1 至6 、8 至11所示竊盜犯行，於犯罪未遭發覺
        前，主動向警方坦承犯罪，自首而願接受裁判（第5778
        號偵查卷第12、13、59頁、第539 號偵查卷第5 頁、第
        668 號偵查卷第5 頁、第701 號偵查卷第5 頁參照），
        並經承辦員警曾仲文、高宸謙於偵查中結證在卷（第61
        48號偵查卷第18、23、24頁參照），該部分爰依法減輕
        其刑，並先加重而後減輕之。
    (三)本院審酌被告辛○○正值壯年，不思憑藉己力循正當管
        道獲取財物，竟一再行竊，其所為侵害他人財產權益，
        並已危害社會安寧；寅○○、己○○牙保、故買贓物，
        影響被害人與警方追贓，併慮及被告辛○○犯後坦承罪
        行，被告寅○○雖坦承犯行，卻又辯稱事後才知贓物，
        而被告己○○犯後未見悔意之態度，然故買贓物之價值
        非鉅，所生危害非重等一切情狀，認檢察官求處被告己
        ○○有期徒刑3 年，容嫌過重，而分別量處如主文所示
        之刑，被告辛○○部分並定其應執行之刑，被告寅○○
        、己○○部分則分別諭知易科罰金之折算標準。
    (四)扣案之機車鑰匙1 支，係被告辛○○所有，且供附表編
        號1 至7 所示竊盜犯罪所用之物，業經其供承在卷，爰
        依法宣告沒收之。至被告持之犯如附表編號8 至11所示
        竊盜犯罪之鑰匙，因未據扣案，且被告供稱業已丟棄，
        為免將來執行困難，爰不予宣告沒收。
    (五)實行公訴檢察官雖建請諭令被告辛○○入勞動場所強制
        工作云云，然按保安處分係針對受處分人將來之危險性
        所為之處置，以達教化、治療之目的，為刑罰之補充制
        度。我國現行刑法採刑罰與保安處分雙軌制，係在維持
        行為責任之刑罰原則下，為協助行為人再社會化之功能
        ，以及改善行為人潛在之危險性格，期能達成根治犯罪
        原因、預防犯罪之特別目的。是保安處分中之強制工作
        ，旨在對嚴重職業性犯罪及欠缺正確工作觀念或無正常
        工作因而犯罪者，強制其從事勞動，學習一技之長及正
        確之謀生觀念，使其日後重返社會，能適應社會生活。
        竊盜犯贓物犯保安處分條例第3 條第1 項規定，即係本
        於保安處分應受比例原則之規範，使保安處分之宣告，
        與行為人所為行為之嚴重性、行為人所表現之危險性及
        對於行為人未來行為之期待性相當之意旨而制定，而由
        法院視行為人之危險性格，決定應否令入勞動處所強制
        工作，以達預防之目的（最高法院91年度臺上字第4625
        號刑事判決意旨參照）。查被告辛○○行竊手法單純，
        多屬不具危險性之竊盜行為，並無表現出危險性格而應
        以強制工作預防再犯之必要性，故本院認如主文所示之
        刑已足以達成懲罰被告之目的，尚無諭知強制工作之必
        要，附此敘明。
據上論斷，應依刑事訴訟法第299 條第1 項前段，刑法第320 條
第1 項、第321 條第1 項第2 款、第349 條第2 項、第47條第1
項、第62條前段、第41條第1 項前段、第51條第5 款、第38條第
1 項第2 款，刑法施行法第1 條之1 ，判決如主文。
本案經檢察官丙○○到庭執行職務。
中    華    民    國    97    年    6     月    30    日
                  刑事第二庭審判長法  官  陳志祥
                                  法  官  陳伯厚
                                  法  官  楊皓清
以上正本證明與原本無異。
如不服本判決應於收受本判決後10日內向本院提出上訴書狀，其
未敘述上訴理由者，並得於提起上訴後10日內向本院補提理由書
狀（均須按他造當事人之人數附繕本）「切勿逕送上級法院」。
中    華    民    國    97    年    6     月    30    日
                                  書記官  盧鏡合
附錄論罪法條：
刑法第320 條第1 項
意圖為自己或第三人不法之所有，而竊取他人之動產者，為竊盜
罪，處5 年以下有期徒刑、拘役或5 百元以下罰金。
刑法第321 條第1 項第2 款
犯竊盜罪而有左列情形之一者，處六月以上、五年以下有期徒刑
：
一、於夜間侵入住宅或有人居住之建築物、船艦或隱匿其內而犯
    之者。
二、毀越門扇、牆垣或其他安全設備而犯之者。
三、攜帶兇器而犯之者。
四、結夥三人以上而犯之者。
五、乘火災、水災或其他災害之際而犯之者。
六、在車站或埠頭而犯之者。
刑法第349 條第2 項
搬運、寄藏、故買贓物或為牙保者，處5 年以下有期徒刑、拘役
或科或併科1 千元以下罰金。
附表：
┌──┬────┬───┬────┬────┬──────┬────┬───┐
│編號│犯罪時間│被害人│犯罪手法│所得財物│  證據一覽  │所犯罪名│宣告刑│
│    │犯罪地點│      │        │        │            │        │      │
├──┼────┼───┼────┼────┼──────┼────┼───┤
│ 1  │96年10月│甲○○│持自備之│GRB─961│(1)被告辛○○│竊盜    │處有期│
│    │28日15時│      │鑰匙，發│號重型機│  之自白。  │        │徒刑4 │
│    │許      │      │動引擎竊│車1部。 │(2)被害人王文│        │月，扣│
│    │        │      │取之。  │        │  章於警詢時│        │案之機│
│    │基隆市新│      │        │        │  之指訴（96│        │車鑰匙│
│    │豐街303 │      │        │        │  偵5778號卷│        │1 支，│
│    │巷11弄9 │      │        │        │  第27至28頁│        │沒收之│
│    │號前    │      │        │        │  ）        │        │。    │
│    │        │      │        │        │(3)贓物認領保│        │      │
│    │        │      │        │        │  管單1張（ │        │      │
│    │        │      │        │        │  同上偵卷第│        │      │
│    │        │      │        │        │  46頁）    │        │      │
│    │        │      │        │        │(4)失竊機車照│        │      │
│    │        │      │        │        │  片1張（同 │        │      │
│    │        │      │        │        │  上偵卷第55│        │      │
│    │        │      │        │        │  頁）      │        │      │
│    │        │      │        │        │(5)扣案機車鑰│        │      │
│    │        │      │        │        │  匙照片1張 │        │      │
│    │        │      │        │        │  （同上偵卷│        │      │
│    │        │      │        │        │  第56頁）  │        │      │
│    │        │      │        │        │(6)扣案機車鑰│        │      │
│    │        │      │        │        │  匙1支。   │        │      │
├──┼────┼───┼────┼────┼──────┼────┼───┤
│ 2  │96年11月│丁○○│持自備之│ARZ─941│(1)被告辛○○│竊盜    │同上  │
│    │3日9時許│      │鑰匙，發│號重型機│  之自白。  │        │      │
│    │        │      │動引擎竊│車1部。 │(2)被害人李建│        │      │
│    │基隆市正│      │取之。  │        │  河於警詢時│        │      │
│    │濱路26巷│      │        │        │  之指訴（96│        │      │
│    │50號前  │      │        │        │  偵5778號卷│        │      │
│    │        │      │        │        │  第22至24頁│        │      │
│    │        │      │        │        │  ）        │        │      │
│    │        │      │        │        │(3)贓物認領保│        │      │
│    │        │      │        │        │  管單1張（ │        │      │
│    │        │      │        │        │  同上偵卷第│        │      │
│    │        │      │        │        │  48頁）    │        │      │
│    │        │      │        │        │(4)失竊機車照│        │      │
│    │        │      │        │        │  片1張（同 │        │      │
│    │        │      │        │        │  上偵卷第55│        │      │
│    │        │      │        │        │  頁）      │        │      │
│    │        │      │        │        │(5)扣案機車鑰│        │      │
│    │        │      │        │        │  匙照片1張 │        │      │
│    │        │      │        │        │  （同上偵卷│        │      │
│    │        │      │        │        │  第56頁）  │        │      │
│    │        │      │        │        │(6)扣案機車鑰│        │      │
│    │        │      │        │        │  匙1支。   │        │      │
├──┼────┼───┼────┼────┼──────┼────┼───┤
│ 3  │96年11月│壬○○│持自備之│AQM─371│(1)被告辛○○│竊盜    │同上  │
│    │3日12時 │      │鑰匙，發│號重型機│  之自白。  │        │      │
│    │許      │      │動引擎竊│車1部。 │(2)被害人董遠│        │      │
│    │        │      │取之。  │        │  逵之母董黃│        │      │
│    │基隆市新│      │        │        │  月於警詢│        │      │
│    │豐街303 │      │        │        │  時之陳述（│        │      │
│    │巷17弄11│      │        │        │  96偵5778號│        │      │
│    │號地下室│      │        │        │  卷第29至30│        │      │
│    │        │      │        │        │  頁）      │        │      │
│    │        │      │        │        │(3)贓物認領保│        │      │
│    │        │      │        │        │  管單1張（ │        │      │
│    │        │      │        │        │  同上偵卷第│        │      │
│    │        │      │        │        │  45頁）    │        │      │
│    │        │      │        │        │(4)基隆市警察│        │      │
│    │        │      │        │        │  局車輛尋獲│        │      │
│    │        │      │        │        │  電腦輸入單│        │      │
│    │        │      │        │        │  1張（同上 │        │      │
│    │        │      │        │        │  偵卷第52頁│        │      │
│    │        │      │        │        │  ）        │        │      │
│    │        │      │        │        │(5)失竊機車照│        │      │
│    │        │      │        │        │  片1張（同 │        │      │
│    │        │      │        │        │  上偵卷第55│        │      │
│    │        │      │        │        │  頁）      │        │      │
│    │        │      │        │        │(6)扣案機車鑰│        │      │
│    │        │      │        │        │  匙照片1張 │        │      │
│    │        │      │        │        │  （同上偵卷│        │      │
│    │        │      │        │        │  第56頁）  │        │      │
│    │        │      │        │        │(7)扣案機車鑰│        │      │
│    │        │      │        │        │  匙1支。   │        │      │
├──┼────┼───┼────┼────┼──────┼────┼───┤
│ 4  │96年11月│癸○○│持自備之│BAT─238│(1)被告辛○○│竊盜    │同上  │
│    │6日12時 │      │鑰匙，發│號重型機│  之自白。  │        │      │
│    │許      │      │動引擎竊│車1部。 │(2)被害人鄒文│        │      │
│    │        │      │取之。  │        │  平於警詢時│        │      │
│    │基隆市新│      │        │        │  之指訴（96│        │      │
│    │豐街303 │      │        │        │  偵5778號卷│        │      │
│    │巷15弄26│      │        │        │  第33至34頁│        │      │
│    │號地下室│      │        │        │  ）        │        │      │
│    │        │      │        │        │(3)贓物認領保│        │      │
│    │        │      │        │        │  管單1張（ │        │      │
│    │        │      │        │        │  同上偵卷第│        │      │
│    │        │      │        │        │  43頁）    │        │      │
│    │        │      │        │        │(4)基隆市警察│        │      │
│    │        │      │        │        │  局車輛尋獲│        │      │
│    │        │      │        │        │  電腦輸入單│        │      │
│    │        │      │        │        │  1張（同上 │        │      │
│    │        │      │        │        │  偵卷第51頁│        │      │
│    │        │      │        │        │  ）        │        │      │
│    │        │      │        │        │(5)失竊機車照│        │      │
│    │        │      │        │        │  片1張（同 │        │      │
│    │        │      │        │        │  上偵卷第55│        │      │
│    │        │      │        │        │  頁）      │        │      │
│    │        │      │        │        │(6)扣案機車鑰│        │      │
│    │        │      │        │        │  匙照片1張 │        │      │
│    │        │      │        │        │  （同上偵卷│        │      │
│    │        │      │        │        │  第56頁）  │        │      │
│    │        │      │        │        │(7)扣案機車鑰│        │      │
│    │        │      │        │        │  匙1支。   │        │      │
├──┼────┼───┼────┼────┼──────┼────┼───┤
│ 5  │96年11月│丑○○│持自備之│OPZ─371│(1)被告辛○○│竊盜    │同上  │
│    │6日13時 │      │鑰匙，發│號重型機│  之自白。  │        │      │
│    │許      │      │動引擎竊│車1部。 │(2)被害人鄭妤│        │      │
│    │        │      │取之。  │        │  真於警詢時│        │      │
│    │基隆市觀│      │        │        │  之指訴（96│        │      │
│    │海街51號│      │        │        │  偵5778號卷│        │      │
│    │地下室  │      │        │        │  第31至32頁│        │      │
│    │        │      │        │        │  ）        │        │      │
│    │        │      │        │        │(3)贓物認領保│        │      │
│    │        │      │        │        │  管單1張（ │        │      │
│    │        │      │        │        │  同上偵卷第│        │      │
│    │        │      │        │        │  44頁）    │        │      │
│    │        │      │        │        │(4)失竊機車照│        │      │
│    │        │      │        │        │  片1張（同 │        │      │
│    │        │      │        │        │  上偵卷第55│        │      │
│    │        │      │        │        │  頁）      │        │      │
│    │        │      │        │        │(5)扣案機車鑰│        │      │
│    │        │      │        │        │  匙照片1張 │        │      │
│    │        │      │        │        │  （同上偵卷│        │      │
│    │        │      │        │        │  第56頁）  │        │      │
│    │        │      │        │        │(6)扣案機車鑰│        │      │
│    │        │      │        │        │  匙1支。   │        │      │
├──┼────┼───┼────┼────┼──────┼────┼───┤
│ 6  │96年11月│庚○○│持自備之│ASW─151│(1)被告辛○○│竊盜    │同上  │
│    │8日20時 │      │鑰匙，發│號重型機│  之自白。  │        │      │
│    │許      │      │動引擎竊│車1部。 │(2)被害人施偉│        │      │
│    │        │      │取之。  │        │  中於警詢時│        │      │
│    │基隆市新│      │        │        │  之指訴（96│        │      │
│    │豐街303 │      │        │        │  偵5778號卷│        │      │
│    │巷11弄7 │      │        │        │  第25至26頁│        │      │
│    │號前    │      │        │        │  ）        │        │      │
│    │        │      │        │        │(3)贓物認領保│        │      │
│    │        │      │        │        │  管單1張（ │        │      │
│    │        │      │        │        │  同上偵卷第│        │      │
│    │        │      │        │        │  47頁）    │        │      │
│    │        │      │        │        │(4)失竊機車照│        │      │
│    │        │      │        │        │  片1張（同 │        │      │
│    │        │      │        │        │  上偵卷第55│        │      │
│    │        │      │        │        │  頁）      │        │      │
│    │        │      │        │        │(5)扣案機車鑰│        │      │
│    │        │      │        │        │  匙照片1張 │        │      │
│    │        │      │        │        │  （同上偵卷│        │      │
│    │        │      │        │        │  第56頁）  │        │      │
│    │        │      │        │        │(6)扣案機車鑰│        │      │
│    │        │      │        │        │  匙1支。   │        │      │
├──┼────┼───┼────┼────┼──────┼────┼───┤
│ 7  │96年11月│乙○○│持自備之│J56─191│(1)被告辛○○│竊盜    │處有期│
│    │9日13時 │      │鑰匙，發│號重型機│  之自白。  │        │徒刑5 │
│    │許      │      │動引擎竊│車1部。 │(2)被害人吳志│        │月，扣│
│    │        │      │取之。  │        │  賢於警詢、│        │案之機│
│    │基隆市調│      │        │        │  偵訊時之指│        │車鑰匙│
│    │和街80巷│      │        │        │  訴（96偵57│        │1 支，│
│    │口      │      │        │        │  78號卷第20│        │沒收之│
│    │        │      │        │        │  至21頁、第│        │。    │
│    │        │      │        │        │  67、68頁）│        │      │
│    │        │      │        │        │(3)贓物認領保│        │      │
│    │        │      │        │        │  管單1張（ │        │      │
│    │        │      │        │        │  同上偵卷第│        │      │
│    │        │      │        │        │  49頁）    │        │      │
│    │        │      │        │        │(4)基隆市警察│        │      │
│    │        │      │        │        │  局車輛尋獲│        │      │
│    │        │      │        │        │  電腦輸入單│        │      │
│    │        │      │        │        │  1張（同上 │        │      │
│    │        │      │        │        │  偵卷第50頁│        │      │
│    │        │      │        │        │  ）        │        │      │
│    │        │      │        │        │(5)失竊機車照│        │      │
│    │        │      │        │        │  片1張（同 │        │      │
│    │        │      │        │        │  上偵卷第54│        │      │
│    │        │      │        │        │  頁）      │        │      │
│    │        │      │        │        │(6)扣案機車鑰│        │      │
│    │        │      │        │        │  匙照片1張 │        │      │
│    │        │      │        │        │  （同上偵卷│        │      │
│    │        │      │        │        │  第56頁）  │        │      │
│    │        │      │        │        │(7)扣案機車鑰│        │      │
│    │        │      │        │        │  匙1支。   │        │      │
├──┼────┼───┼────┼────┼──────┼────┼───┤
│ 8  │96年12月│甲○○│持自備之│GRB─961│(1)被告辛○○│竊盜    │處有期│
│    │6日7時許│      │鑰匙（已│號重型機│  之自白。  │        │徒刑4 │
│    │        │      │丟棄，未│車1部。 │(2)被害人王文│        │月    │
│    │基隆市新│      │扣案），│        │  章於警詢時│        │      │
│    │豐街303 │      │發動引擎│        │  之指訴（97│        │      │
│    │巷11弄內│      │竊取之。│        │  偵668號卷 │        │      │
│    │        │      │        │        │  第8至9頁）│        │      │
│    │        │      │        │        │(3)失竊機車照│        │      │
│    │        │      │        │        │  片1張（同 │        │      │
│    │        │      │        │        │  上偵卷第10│        │      │
│    │        │      │        │        │  頁）      │        │      │
├──┼────┼───┼────┼────┼──────┼────┼───┤
│ 9  │96年12月│戊○○│持自備之│LDO─042│(1)被告辛○○│竊盜    │同上  │
│    │13日5、6│      │鑰匙（已│號重型機│  之自白。  │        │      │
│    │時許    │      │丟棄，未│車1部。 │(2)被害人李美│        │      │
│    │        │      │扣案），│        │  娟於警詢時│        │      │
│    │基隆市新│      │發動引擎│（起訴書│  之指訴（97│        │      │
│    │豐街303 │      │竊取之。│誤載為  │  偵701號卷 │        │      │
│    │巷17弄21│      │        │LOD─042│  第7至8頁）│        │      │
│    │號地下室│      │        │號機車）│(3)現場指證照│        │      │
│    │（與被告│      │        │        │  片1張（同 │        │      │
│    │住處地下│      │        │        │  上偵卷第9 │        │      │
│    │室相通）│      │        │        │  頁）      │        │      │
├──┼────┼───┼────┼────┼──────┼────┼───┤
│ 10 │96年12月│林秉弘│持自備之│GQT─372│(1)被告辛○○│竊盜    │同上  │
│    │22日6時 │      │鑰匙（已│號重型機│  之自白。  │        │      │
│    │40分許  │（起訴│丟棄，未│車1部。 │(2)被害人林秉│        │      │
│    │        │書誤載│扣案），│        │  弘於警詢時│        │      │
│    │基隆市信│為林秉│發動引擎│        │  之指訴（97│        │      │
│    │義區東信│宏）  │竊取之。│        │  偵668號卷 │        │      │
│    │路17號騎│      │        │        │  第10至11頁│        │      │
│    │樓      │      │        │        │  ）        │        │      │
│    │        │      │        │        │(3)基隆市警察│        │      │
│    │        │      │        │        │  局車輛尋獲│        │      │
│    │        │      │        │        │  電腦輸入單│        │      │
│    │        │      │        │        │  1張（同上 │        │      │
│    │        │      │        │        │  偵卷第12頁│        │      │
│    │        │      │        │        │  ）        │        │      │
│    │        │      │        │        │(4)贓物認領保│        │      │
│    │        │      │        │        │  管單1張（ │        │      │
│    │        │      │        │        │  同上偵卷第│        │      │
│    │        │      │        │        │  13頁）    │        │      │
│    │        │      │        │        │(5)失竊機車照│        │      │
│    │        │      │        │        │  片1張（同 │        │      │
│    │        │      │        │        │  上偵卷第15│        │      │
│    │        │      │        │        │  頁）      │        │      │
├──┼────┼───┼────┼────┼──────┼────┼───┤
│ 11 │96年12月│子○○│持自備之│AD3─573│(1)被告辛○○│竊盜    │同上  │
│    │27日6時 │      │鑰匙（已│號重型機│  之自白。  │        │      │
│    │許      │      │丟棄，未│車1部。 │(2)被害人蔡孟│        │      │
│    │        │      │扣案），│        │  廷於警詢時│        │      │
│    │基隆市新│      │發動引擎│        │  之指訴（97│        │      │
│    │豐街303 │      │竊取之。│        │  偵539號卷 │        │      │
│    │巷15弄地│      │        │        │  第7至9頁）│        │      │
│    │下室後段│      │        │        │(3)現場指證照│        │      │
│    │        │      │        │        │  片2張（同 │        │      │
│    │        │      │        │        │  上偵卷第10│        │      │
│    │        │      │        │        │  頁）      │        │      │
└──┴────┴───┴────┴────┴──────┴────┴───┘


司法院資訊處製作；財團法人民間司法改革基金會備份。
